# 请问资产减值测试中选用评估方法的问题

提问人：luohongcheng 时间：2019-12-08 11:51:00
请教陈版，我司有一有色金属采矿权，我司主营业务即为矿产品加工，由于市价下降造成经营效益不好，拟进行减值测试，对固定资产计提减值准备，但由于
（ 1 ）有色金属价格波动较大，无法预计将来价格，采用收益法评估难度较大（ 2 ）另外市场上的可比公司由于业务范围较我司业务更为多元，采用市场法可比性较差
因此评估公司采用资产基础法（重置成本法）进行评估，
请问：
（ 1 ）以减值测试为目的，是否可以采用评估师按照资产基础法的评估结果计提减值准备？
（ 2 ）经查阅相关资料。中国资产评估协会 2007 年 11 月发布的《以财务报告为目的的评估指南 (试行)》中明确规定，会计准则规定的资产减值测试不适用成本法。该条规定使评估实务中的一些资产减值测试评估项目面临难以解决的问题。随着评估实践的发展，中国资产评估协会 2017 年废止了《以财务报告为目的的评估指南 (试行)》。 2017 年 10 月 1 日起施行的《以财务报告为目的的评估指南》中的第三十一条规定，对于不存在相同或者相似资产活跃市场的，或者不能可靠地以收益法进行评估的资产，可以采用成本法进行评估。评估指南中并无限制不得采用成本法，但会计准则中有无相关规定指明不得使用资产基础法的评估结果作为减值的依据？

回答人：chenyiwei
虽然评估指南看似不再限制在减值评估中使用成本法（资产基础法），但成本法（资产基础法）与资产减值测试之间的逻辑矛盾仍然存在。因为可收回金额应当根据 “资产的公允价值减去处置费用后的净额” 与 “资产预计未来现金流量的现值” 两者之间较高者确定，而前者相当于市场法评估值，后者相当于收益法评估值。成本法（资产基础法）的评估结果所代表的是在基准日的状况下重置相同或类似资产所需发生的名义货币成本，既不代表 “资产的公允价值减去处置费用后的净额”也不代表“资产预计未来现金流量的现值”，所以不能作为减值测试中确定可收回金额的依据。所以，资产减值测试原则上仍不可以采用成本法。